臺灣臺中地方法院刑事判決                          九十年度訴緝字第六二九號
    公  訴  人  臺灣臺中地方法院檢察署檢察官
    被      告  丁○○
    選任辯護人  林道啟
右列被告因準強盜案件，經檢察官提起公訴（八十七年度偵字第一八一○○號），本
院判決如左：
    主  文
丁○○無罪。
    理  由
一、公訴意旨係以：被告丁○○、甲○○及綽號「阿川」不詳姓名年籍之成年男子三
    人意圖為自己不法之所有，於民國八十七年八月二十二日晚間七時三十分許，在
    臺中市○○區○○里○○○街八二號被害人乙○○、丙○○住處，先行侵入毗鄰
    之同街八八號空屋，持不明器具破壞該空屋四樓鐵門後，翻越陽台至上開八二號
    四樓陽台，再以同一方式破壞鐵窗侵入三樓（毀損及侵入住宅部分未據告訴），
    並推由被告丁○○及「阿川」負責搜取財物，而甲○○則負責把風，竊取現金新
    台幣三百餘元後，由八八號空屋大門離去時，適遇被害人乙○○、丙○○返回住
    處察覺有異，進而發現被告丁○○等三人從八八號空屋走出，遂自後追趕至臺中
    市南屯區○○○路某處，被告丁○○等三人為脫免逮捕及防護贓物，即由被告丁○○持其所有之尖刀一把（未扣案），甲○○則隨手拾起地上石頭，與被害人乙○○、丙○○對峙，施脅迫使被害人乙○○、丙○○不敢上前追捕，被告丁○○
    等三人隨即又分頭逃逸。嗣於同日晚間九時十分許，被害人乙○○、丙○○循線
    在臺中市南屯區○○○路○段四八號前逮捕甲○○，被告丁○○及「阿川」則逃
    逸無蹤，而認被告丁○○涉有刑法第三百三十條第一項、第三百二十九條之結夥
    三人、攜帶兇器準強盜罪嫌（甲○○此部分犯行，業據臺灣高等法院臺中分院以
    九十年度上更(一)字第三八三號判處有期徒刑八月確定）。
二、按犯罪事實應依證據認定之，無證據不得推定其犯罪事實；不能證明被告犯罪者
    ，應諭知無罪之判決，刑事訴訟法第一百五十四條、第三百零一條第一項分別定
    有明文。本件公訴人認被告丁○○涉有結夥三人、攜帶兇器準強盜罪嫌，無非以
    共犯甲○○之供述及被害人乙○○、丙○○之指述為主要論據。訊據被告丁○○
    則堅決否認有何結夥三人、攜帶兇器準強盜犯行，辯稱：案發當時伊被通緝，四
    處躲藏，並未與甲○○共同犯案等語。經查：
  (一)甲○○於警訊、偵查及本院前案（八十七年度訴字第第二五三五號）審理時固曾
    供述當日與伊共同行竊之人為丁○○，惟其於本院調查時，已明確否認係與被告
    丁○○共犯，供稱：本件係與郭志明及「阿川」共同犯案，以前之所以供稱係與
    丁○○共犯，乃因丁○○介紹伊向「小鄭」買假身分證，丁○○保證不會被識破
    ，但伊為警查獲出示假身分證時，仍被識破，伊心裡不舒服，所以故意說是跟丁○○共犯等語（見本院卷第八一至八三頁）。而由甲○○為警查獲後，於臺中市
    警察局第四分局春社派出所製作筆錄時，係持變造之「吳慶宗」身分證冒名應訊
    ，並供稱：八十七年八月二十二日，伊與簡阿容、「阿川」三人相約到南投採荔
    枝，約於晚間六時許回到臺中，簡阿容及「阿川」提議到南屯區逛逛，伊三人於
    晚間七時三十分許，到達臺中市○○區○○里○○○街八八號空屋，由簡阿容及
    「阿川」破壞四樓鐵門鎖越過陽台到八二號房屋，破壞門窗進入三樓行竊，伊負
    責把風，後來屋主乙○○、丙○○回來發現追捕伊三人，簡阿容就拿出刀子往乙○○、丙○○揮砍等語，可知甲○○於為警查獲後，第一次接受訊問時，係供稱
    與簡阿容及「阿川」共同犯案。嗣經春社派出所將甲○○移送第四分局，為第四
    分局警員識破其真實身分後，始改稱：係與丁○○、「阿川」共犯，變造之「吳
    慶宗」身分證，也是透過丁○○介紹向「小鄭」購買的等語。由上說明，關於本
    件究係與何人共犯乙節，甲○○先後所為之供述，已有不一，且因被告丁○○介
    紹甲○○購買變造身分證而為警識破，甲○○是否因此懷恨在心，為誣陷被告丁○○，遂稱係與丁○○共犯，亦非無疑。況甲○○於本院調查時已明確否認本件
    係與被告丁○○共犯，則其於警訊、偵查及本院前案審理時所為之供述，自不足
    為不利被告丁○○之認定。
  (二)被害人乙○○、丙○○於警訊時，雖曾指稱當日與甲○○共同行竊之人為丁○○
    ，然其二人並未當面與被告丁○○對質，而係憑藉警方提供之口卡片而為指認。
    經本院傳訊被害人乙○○、丙○○與被告丁○○當面對質結果，其二人亦明確指
    認被告丁○○並非當日持刀行竊之人，二人證稱：當日持刀之竊賊身高約一百七
    十公分，體型略瘦，看起來約三十幾歲，沒有被告那麼老等語，並謂警員提供之
    丁○○口卡片上面照片不清楚，伊二人有告訴警員無法確認丁○○是否即為持刀
    行竊之人（見本院卷第八一、八四頁）。又依警訊筆錄記載，被害人乙○○、丙○○於春社派出所製作筆錄時，經警員提供前述簡阿容之口卡片，二人均指認持
    刀歹徒即為簡阿容無誤。嗣於第四分局製作筆錄時，經警員提供被告丁○○之口
    卡片，則又改稱丁○○即為前所指認之簡阿容。惟簡阿容與被告丁○○為二個不
    同之人，被害人乙○○、丙○○既已指認竊賊為簡阿容，為何又同時指認竊賊為
    被告丁○○，警訊筆錄就此部分未有交代，應屬有瑕疵，而無從為被告有罪之認
    定。況被害人乙○○、丙○○於本院調查時已明確指認被告丁○○並非當日持刀
    行竊之人，益見當日與甲○○共同至案發現場行竊者，確另有其人。
三、綜上所述，本件與甲○○及「阿川」結夥三人、攜帶兇器竊盜者既另有其人，且
    該人真實姓名年籍不詳，於警訊、偵查時始終未到案，公訴人對被告丁○○提起
    公訴，刑罰權所指對象即有錯誤。此外，復查無其他積極證據足以證明被告丁○○有公訴人所指犯行，不能證明被告犯罪，依法應諭知無罪之判決。
據上論斷，應依刑事訴訟法第三百零一條第一項，判決如主文。
本案經檢察官劉志文到庭執行職務。
中      華      民      國      九十一    年      五    月    二十一    日
                                臺灣臺中地方法院刑事第四庭
                                    審判長法  官  王  國  棟
                                          法  官  張  靜  琪
                                          法  官  羅  智  文
右正本證明與原本無異。
如不服本判決，應於判決送達後十日內向本院提出上訴狀，上訴於臺灣高等法院臺中
分院( 須附繕本 )。
                                          書記官
中      華      民      國      九十一    年      五    月    二十二    日
